【裁判字號】    95,訴,24
【裁判日期】    950120
【裁判案由】    毒品危害防制條例
【裁判全文】
臺灣彰化地方法院刑事判決                95年度訴字第24號
公  訴  人  臺灣彰化地方法院檢察署檢察官
被      告  甲○○
上列被告因違反毒品危害防制條例案件，經檢察官提起公訴（94
年度毒偵字第5768號）及移送併案審理（94年度毒偵字第5998號
），本院合議庭裁定由受命法官獨任進行簡式審判程序，茲判決
如下：
    主  文
甲○○連續施用第一級毒品，累犯，處有期徒刑壹年，扣案之注
射針筒壹支、塑膠鏟管壹支，均沒收；又連續施用第二級毒品，
累犯，處有期徒刑捌月。應執行有期徒刑壹年陸月，扣案之注射
針筒壹支、塑膠鏟管壹支，均沒收。
    犯罪事實
一、甲○○曾於民國81年間因違反肅清煙毒條例、麻醉藥品管理
    條例案件，經本院以81年度訴字第360 號刑事判決分別判處
    有期徒刑3 年8 月、6 月，應執行有期徒刑4 年確定；復於
    81年間因竊盜等案件，經本院以81年度易字第2481號刑事判
    決判處有期徒刑11月、2 月，應執行有期徒刑1 年確定，上
    揭罪刑經聲請本院裁定應執行有期徒刑4 年8 月確定；復於
    83年間因贓物案件經本院以83年度易字第2338號刑事判決判
    處有期徒刑2 月確定，經接續執行，並於84年2 月20日經縮
    短刑期假釋出監並付保護管束；復於假釋保護管束期間，於
    84年間因違反肅清煙毒條例、麻醉藥品管理條例案件，經本
    院以84年度訴緝字第130 號刑事判決分別判處有期徒刑4 年
    、10月，應執行有期徒刑4 年6 月確定，並經撤銷前揭假釋
    ，應執行殘刑有期徒刑2 年3 月7 日，而接續執行，並於88
    年7 月8 日縮短刑期假釋出監並付保護管束，於93年2 月28
    日縮刑期滿執行完畢。其前於88年間因施用毒品案件，經本
    院以88年度毒聲字第5355號裁定送勒戒處所觀察、勒戒後，
    認有繼續施用毒品之傾向，經本院以89年度毒聲字第767 號
    裁定令入戒治處所施以強制戒治，經抗告由臺灣高等法院臺
    中分院以89年度毒抗字第291 號裁定駁回抗告，並經本院以
    89年度毒聲字第3334 號 裁定停止戒治付保護管束，復以89
    年度毒聲字第4845號裁定撤銷停止戒治令入戒治處所施以強
    制戒治，於90年6 月10日強制戒治期滿執行完畢，經臺灣彰
    化地方法院檢察署檢察官以90年度戒毒偵字第907 號、第90
    8 號、第909 號、第910 號為不起訴處分確定。詎其不知悔
    改，明知海洛因及甲基安非他命業經公告為毒品危害防制條
    例第2 條第2 項所列管之第1 、2 級毒品，不得非法持有、
    施用，復分別基於施用第1 級毒品海洛因、第2 級毒品甲基
    安非他命之概括犯意，於前揭強制戒治執行完畢釋放後5 年
    內，自94年8 月間某日起至同年11月23日上午9 時許止，在
    其位於彰化縣花壇鄉○○村○○路○ 段458 號住處內，將海
    洛因摻水以注射針筒注射入體內或將甲基安非他命以鋁箔紙
    隔熱燒烤吸食煙霧之方式，平均約每3 、4 日施用1 次，分
    別連續施用第1 級毒品海洛因、第2 級毒品甲基安非他命多
    次。嗣經警方分別於94年9 月28日下午5 時許，在彰化縣花
    壇鄉○○路381 巷口處，臨檢而查獲，並扣得其所有且用於
    施打海洛因之注射針筒1 支；於94年11月23日下午3 時30分
    ，持本院核發之搜索票，至其前揭住處搜索而查獲，並扣得
    其所有且用於鏟起施打海洛因之塑膠鏟管1 支，且分別於94
    年9 月28日下午6 時55分、同年11月23日下午5 時許採尿送
    驗後，始知上情。
二、案經彰化縣警察局彰化分局報請臺灣彰化地方法院檢察署檢
    察官偵查起訴及移送併案審理。
    理  由
一、本案被告甲○○所犯係死刑、無期徒刑、最輕本刑為3 年以
    上有期徒刑以外之罪，其於準備程序就前揭被訴事實為有罪
    之陳述，經受命法官告知簡式審判程序之旨，並聽取其與公
    訴人之意見後，本院認無不得或不宜改依簡式審判程序進行
    之處，爰依刑事訴訟法第273 條之1 第1 項、第284 條之1
    ，裁定本案由受命法官獨任進行簡式審判程序，合先敘明。
二、訊據被告對其於上揭時、地，分別連續施用第1 級毒品海洛
    因及第2 級毒品甲基安非他命之事實，於本院審理時（參見
    本院95年1 月16日審判筆錄）均坦承不諱，且有其所有之注
    射針筒、塑膠鏟管各1 支扣案可佐，而上揭扣案之注射針筒
    、塑膠鏟管均係被告所有且供施用海洛因所用之物等情，業
    經被告於本院審理中供明在卷。另查：
  (一)被告係分別於94年9 月28日下午6 時55分、同年11月23日下
    午5 時許，經臺灣彰化地方法院檢察署委託警方採集被告尿
    液送驗結果，分別呈嗎啡、甲基安非他命陽性反應，此有彰
    化縣政府衛生局94年10月11日煙檢字第944380號、94年11月
    29日煙檢字第945126號煙毒尿液檢驗成績書各1 紙及尿液代
    號與真實姓名對照認證單2 紙（參見臺灣彰化地方法院檢察
    署94年度毒偵字第5768號卷宗第29、30頁、94年度毒偵字第
    5768號卷宗第27、44頁）附卷可稽，足見被告確有施用海洛
    因、甲基安非他命之事實無訛。
  (二)按海洛因施用入人體後水解還原成嗎啡，再循嗎啡之代謝方
    式排出體外，業據行政院衛生署藥物食品檢驗局73藥檢壹字
    第030221號函說明綦詳，且依醫學臨床實驗及根據英國藥學
    會出版Isolation and Indentificationof Drugs一書第293
    頁載明：海洛因經注射入人體後，在體內迅速水解成６Mono
    acetyImorphine，再緩緩繼續水解成嗎啡，然後再循嗎啡之
    代謝方式排出，同書第431 至432 頁並載有：嗎啡經注射入
    人體後，約50% 以上於8 小時內自尿中排出，至24小時排出
    約90% ，但48小時後仍有微量可檢出等語。而甲基安非他命
    經口服投與後，約70% 於24小時內自尿液中排出，其尿液內
    甲基安非他命成分之檢出，與其投與甲基安非他命方式、投
    與量、個人體質、採尿時間、檢測儀器之精密有關，通常採
    尿液是否呈陽性反應，應以投與後24小時所採為宜，此業經
    行政院衛生署藥物食品檢驗局以（）藥檢壹字第044942號
    函釋明確。是參酌前揭報告及施用毒品之成癮性，被告自白
    於前揭時間分別有連續施用第1 級毒品海洛因、第2 級毒品
    甲基安非他命多次之犯行等語，核與事實相符，應堪採信。
  (三)另犯毒品危害防制條例第10條施用第1 級、第2 級毒品之罪
    者，檢察官應先聲請法院裁定將被告令送勒戒處所觀察、勒
    戒，經觀察、勒戒後，認有繼續施用毒品傾向者，應由檢察
    官聲請法院裁定將被告令入戒治處所施以強制戒治，且經強
    制戒治執行完畢釋放後，5 年內再犯第10條之罪，檢察官應
    依一般刑事訴訟程序予以起訴論罪科刑，此觀諸毒品危害防
    制條例第20條第1 項、第2 項、第23條第2 項前段規定自明
    。經查，被告前於88年間因施用毒品案件，經本院以88年度
    毒聲字第5355號裁定送勒戒處所觀察、勒戒後，認有繼續施
    用毒品之傾向，經本院以89年度毒聲字第767 號裁定令入戒
    治處所施以強制戒治，經抗告由臺灣高等法院臺中分院以89
    年度毒抗字第291 號裁定駁回抗告，並經本院以89年度毒聲
    字第3334號裁定停止戒治付保護管束，復以89年度毒聲字第
    48 45 號裁定撤銷停止戒治令入戒治處所施以強制戒治，於
    90年6 月10日強制戒治期滿執行完畢，經臺灣彰化地方法院
    檢察署檢察官以90年度戒毒偵字第907 號、第90 8號、第90
    9 號、第910 號為不起訴處分確定等情之事實，此有臺灣高
    等法院被告全國前案紀錄表、臺灣彰化地方法院檢察署刑案
    資料查註紀錄表各1 紙附卷可參。被告前既曾因施用毒品案
    件，經強制戒治後，復因施用毒品，其於前開強制戒治執行
    完畢釋放後5 年內，再犯本案施用毒品罪，依毒品危害防制
    條例第23條第2 項之規定，屬應依法論罪科刑之行為，依前
    開說明，本案被告上開所為，係於90年6 月10日強制戒治執
    行完畢釋放後5 年內，再犯毒品危害防制條例第10條第1、2
    項施用第1 、2 級毒品罪，事證明確，被告上開犯行洵堪認
    定。
三、按海洛因、甲基安非他命為毒品危害防制條例第2 條第2 項
    第1 、2 款所明定之第1 、2 級毒品。核被告所為，係犯同
    條例第10條第1 項之施用第1 級毒品罪及同條例第10條第2
    項之施用第2 級毒品罪。被告持有第1 、2 級毒品進而施用
    ，持有之低度行為各為施用之高度行為所吸收，均不另論持
    有毒品之罪。其先後多次施用第1 級毒品海洛因、第2 級毒
    品甲基安非他命，時間緊接，犯罪構成要件相同，顯係基於
    概括犯意為之，依刑法第56條之規定，應各論以一罪，並均
    加重其刑。被告所犯上開二罪，罪名各別，行為互異，應分
    論併罰。另公訴人雖僅就被告分別自94年8 月間某日起至同
    年9 月27日上午10時30分止，連續施用第1 、2 級毒品多次
    之犯行提起公訴，惟檢察官就犯罪事實一部起訴者，其效力
    及於全部，至本案被告自94年9 月28日起至同年11月23日上
    午9 時許止，連續施用第1 、2 級毒品多次之犯行部分，雖
    未據起訴，然該部分與檢察官起訴部分，具有連續犯之裁判
    上一罪關係，依刑事訴訟法第267 條之規定，應為起訴效力
    所及，本院自應併予審究。又起訴書雖記載被告連續施用第
    2 級毒品安非他命犯行，然業經公訴人於本院審理中更正起
    訴事實為被告連續施用第2 級毒品甲基安非他命，附此敘明
    。另查，被告曾於81年間因違反肅清煙毒條例、麻醉藥品管
    理條例案件，經本院以81年度訴字第360 號刑事判決分別判
    處有期徒刑3 年8 月、6 月，應執行有期徒刑4 年確定；復
    於81年間因竊盜等案件，經本院以81年度易字第2481號刑事
    判決判處有期徒刑11月、2 月，應執行有期徒刑1 年確定，
    上揭罪刑經聲請本院裁定應執行有期徒刑4 年8 月確定；復
    於83年間因贓物案件經本院以83年度易字第2338號刑事判決
    判處有期徒刑2 月確定，經接續執行，並於84年2 月20日經
    縮短刑期假釋出監並付保護管束；復於假釋保護管束期間，
    於84年間因違反肅清煙毒條例、麻醉藥品管理條例案件，經
    本院以84年度訴緝字第130 號刑事判決分別判處有期徒刑4
    年、10月，應執行有期徒刑4 年6 月確定，並經撤銷前揭假
    釋，應執行殘刑有期徒刑2 年3 月7 日，而接續執行，並於
    88年7 月8 日縮短刑期假釋出監並付保護管束，於93年2 月
    28日縮刑期滿執行完畢，此有臺灣高等法院被告全國前案紀
    錄表、臺灣彰化地方法院檢察署刑案資料查註紀錄表各1 份
    存卷可考，其於5 年內再犯本案有期徒刑以上之罪，為累犯
    ，應依刑法第47條之規定加重其刑，並均遞加之。爰審酌被
    告前因施用毒品案件經強制戒治執行完畢釋放後，仍未能徹
    底戒絕毒品，復犯本案施用毒品罪，且施用毒品之次數頻繁
    ，顯見其無戒毒悔改之意，惟念其犯後已坦承犯行，態度良
    好，且施用毒品乃自戕一己之身體健康，尚未對他人造成危
    害等一切情狀，各量處如主文所示之刑，並定其應執行之刑
    。
四、至扣案之注射針筒、塑膠鏟管各1 支，均係被告所有且供施
    用第1 級毒品海洛因所用之物，業經被告供明在卷，已如前
    述，爰依刑法第38條第1 項第2 款之規定，併予宣告沒收，
    併此敘明。
據上論斷，應依刑事訴訟法第273 條之1 第1 項、第299 條第1
項前段，毒品危害防制條例第10條第1 項、第2 項，刑法第11條
前段、第56條、第47條、第38條第1 項第2 款、第51條第5 款，
判決如主文。
本案經檢察官姚玎霖到庭執行職務。
中    華    民    國    95    年    1     月    20    日
                  刑事第一庭    法  官  唐中興
以上正本證明與原本無異。
如不服本判決，應於判決送達後10日內向本院提出上訴狀 (須附
繕本 )。
中    華    民    國    95    年    1     月    24    日
                                書記官  施惠卿
附錄本案判決論罪科刑法條：
毒品危害防制條例第10條
施用第1級毒品者，處6月以上5年以下有期徒刑。
施用第2級毒品者，處3年以下有期徒刑。


司法院資訊處製作；財團法人民間司法改革基金會備份。
